【裁判字號】    92,再易,23
【裁判日期】    920429
【裁判案由】    遷讓房屋等
【裁判全文】
臺灣高等法院民事裁定                              九十二年度再易字第二三號
    再審原告    甲○○
                乙○○
                丁○○○
                戊○○
    再審被告    丙○○
右當事人間遷讓房屋等事件，再審原告對於中華民國九十一年十二月十七日本院九十
一年度上易字第六六五號確定判決提起再審，本院裁定如左：
    主      文
再審之訴駁回。
再審訴訟費用由再審原告負擔。
    理      由
一、再審之訴不合法者，法院應以裁定駁回之。再審之訴，應於三十日之不變期間內
    提起。前項期間，自判決確定時起算。但再審之理由知悉在後者，自知悉時起算
    。民事訴訟法第五百條第一項、第二項、第五百零二條第一項分別定有明文。查
    本院九十一年度上易字第六六五號確定判決係於九十一年十二月二十五日送達於
    再審原告，有送達證書附於該案卷內可稽。又再審原告係於九十二年二月十三日
    提起本件再審之訴，亦有再審原告再審起訴狀上本院收狀日期戳可按，是再審原
    告提起本件再審，已逾三十日之不變期間。
二、再審原告固主張其於九十二年一月三十日翻閱本院上開八十七年度上更(二)字第四
    六七號判決，始發現該案判決之審判長與上開確定判決同為張劍男云云。然於上
    開確定判決之前訴訟程序中，再審原告分別於該訴訟程序原審即台灣士林地方法
    院八十九年度訴字第一三八五號審理時，在九十年九月七日聲明承受訴訟狀（該
    案原審卷(一)，一六一頁）引用本院上開八十七年度上更(二)字第四六七號判決，並
    以之為證據，並於九十一年四月十一日提出之答辯狀(三)中（同上案號卷(二)，八六
    頁）中引用該判決之結論。又該案經當事人提起上訴，於本院審理時，再審原告
    又於九十一年八月二十一日所提出之上訴理由狀及九十一年十二月三日提出之辯
    論意旨狀內（該案本院卷，三九頁，九六頁），引用該判決。由再審原告於該確
    定判決之前訴訟程序中，已多次引用本院上開八十七年度上更(二)字第四六七號判
    決，自已知悉該判決之審判長為張劍男。是再審原告主張係於九十二年一月三十
    日翻閱本院上開八十七年度上更(二)字第四六七號判決，始發現審判長為張劍男，
    有應自行迴避原因云云，難予採信。從而本件再審之不變期間，仍應自上開確定
    判決於九十一年十二月二十五日送達於再審原告時起算。故再審原告於九十二年
    二月十三日提起本件再審之訴，已逾三十日之不變期間，其再審之訴為不合法，
    應予駁回。
三、據上論結，本件再審之訴不合法，依民事訴訟法第五百零二條第一項、第九十五
    條裁定如主文。
中      華      民      國    九十二    年      四      月    二十九    日
                                民事第十七庭
                                    審判長法  官  鄭  雅  萍
                                          法  官  吳  謀  焰
                                          法  官  呂  太  郎
右正本係照原本作成。
不得抗告。
中      華      民      國    九十二    年      五      月      二      日
                                          書記官  明  祖  星


司法院資訊處製作；財團法人民間司法改革基金會備份。
